【裁判字號】    97,易,1721
【裁判日期】    971015
【裁判案由】    竊盜
【裁判全文】
臺灣彰化地方法院刑事判決              97年度易字第1721號
公  訴  人  臺灣彰化地方法院檢察署檢察官
被      告  己○○
上列被告因竊盜案件，經檢察官提起公訴（97年度偵字第7753、
8327號），本院判決如下：
    主  文
己○○竊盜，處有期徒刑肆月；又竊盜，處有期徒刑肆月；又竊
盜，處有期徒刑肆月；又攜帶兇器竊盜，處有期徒刑玖月，扣案
之鑰匙壹把沒收；又竊盜，處有期徒刑肆月。應執行有期徒刑壹
年捌月，扣案之鑰匙壹把沒收。
    事  實
一己○○曾因竊盜案件，經本院以96年度彰簡字第749號判決處
  有期徒刑3月，緩刑2年確定；再因竊盜案件，經本院以96年度
  彰簡字第1090號判決處有期徒刑4月確定，並由本院以97年度
  撤緩字第29號裁定撤銷前開緩刑宣告，兩案尚未執行完畢。詎
  己○○仍不知悔改，竟又基於意圖為自己不法所有之犯意，實
  行下列竊盜犯行：
  (一)於民國97年8月13日下午6時許，在彰化縣鹿港鎮○○路108
    巷17號前，以其所有之鑰匙（已丟棄），竊取乙○○所有車
    牌號碼TNY-998號機車得手。
  (二)於97年8月15日凌晨2時許，在彰化縣福興鄉○○路○段306號
    前，以其所有之鑰匙（已丟棄），竊取戊○○所有車牌號碼
    TCO-895號機車得手。
  (三)於97年8月15日下午3時許，在彰化縣鹿港鎮○○路22號前，
    以其所有之鑰匙（已丟棄），竊取丙○○（起訴書誤為施順
    榮）所有車牌號碼LOA-080號機車得手。
  (四)於97年8月22日凌晨0時許，在彰化縣鹿港鎮○○路238號前
    ，攜帶尾端尖銳客觀上足供為兇器使用之T型鑰匙1把，竊取
    丁○○所有車牌號碼918-DPS號機車得手。
  (五)於97年8月22日或23日凌晨3時許，在彰化縣溪湖鎮○○路、
    文二街口，以其所有之鑰匙（已丟棄），竊取甲○○所有車
    牌號碼HA3-541號機車得手。
二己○○於97年8月17日上午11時許在彰化縣鹿港鎮遇警查證身
  分，乃於一(二)、(三)犯行未被發覺前，主動於97年8月17日下午1
  時許警詢中，向有輔助偵查權之彰化縣警察局鹿港分局警員蕭
  昌福供出一(二)、(三)犯行，陳明係犯罪人，自首接受裁判；己○○於97年8月25日晚上8時許騎乘車牌號碼918-DPS號機車，行
  經彰化縣福興鄉○○村○○路鹿港國中後方停車場旁，為警查
  獲，並扣得上開鑰匙，乃於一(一)、(五)犯行未被發覺前，主動於
  97年8月26日上午8時40分許警詢中，向有輔助偵查權之彰化縣
  警察局鹿港分局福興分駐所警員張明結供出一(一)、(五)犯行，陳
  明係犯罪人，自首接受裁判（機車尋獲後分別發還乙○○、戊○○、丙○○之父施順榮、丁○○、甲○○）。
三案經丁○○訴由彰化縣警察局鹿港分局報告臺灣彰化地方法院
  檢察署檢察官，及該分局報告同署檢察官偵查起訴。
    理  由
一訊據被告己○○對於上揭犯罪事實坦承不諱，核與證人乙○○
  、戊○○、施順榮、丁○○、甲○○於警詢中之指述、證述相
  符，並有鑰匙1把扣案，及扣押筆錄、贓物認領保管單、照片
  、車輛協尋與尋獲電腦輸入單可稽。被告自白與事實相符，可
  以採信，事證明確，其犯行均堪認定。
二核被告就事實欄一(一)、(二)、(三)、(五)所為，均係犯刑法第320條
  第1項之竊盜罪；事實欄一(四)所為，係犯刑法第321條第1項第3
  款之攜帶兇器竊盜罪。被告所犯上開之罪，犯意各別，行為不
  同，應分論併罰。被告於事實欄一(一)、(二)、(三)、(五)犯行未被發
  覺前，主動於警詢中，向有輔助偵查權之警員陳明係犯罪人，
  自首接受裁判，此有調查筆錄在卷可憑，爰依刑法第62條前段
  就事實欄一(一)、(二)、(三)、(五)犯行減輕其刑。事實欄一(三)之機車
  為被害人丙○○所有，起訴書誤為其父施順榮所有，應予更正
  。查被告曾因竊盜案件，經本院以96年度彰簡字第749號判決
  處有期徒刑3月，緩刑2年確定；再因竊盜案件，經本院以96年
  度彰簡字第1090號判決處有期徒刑4月確定，並由本院以97年
  度撤緩字第29號裁定撤銷前開緩刑宣告，兩案尚未執行完畢，
  此有臺灣高等法院被告前案紀錄表可按，爰審酌被告素行欠佳
  ，前已有竊盜前科，不知悔改，所犯已破壞他人財產法益，惟
  機車均已尋獲，於本院審理中坦白全部犯行及其他一切情狀，
  分別量處如主文所示之刑，並定其應執行刑，以資懲儆。扣案
  之鑰匙1把為被告所有，且係供事實欄一(四)犯罪所用之物，業
  據其供承在卷，應依刑法第38條第1項第2款宣告沒收。
據上論斷，應依刑事訴訟法第299條第1項前段，刑法第320條第1
項、第321條第1項第3款、第62條前段、第51條第5款、第38條第
1項第2款，刑法施行法第1條之1第1項、第2項前段，判決如主文
。
本案經檢察官余建國到庭執行職務。
中    華    民    國    97    年    10    月    15    日
                  刑事第一庭    法  官  廖政勝
以上正本證明與原本無異。
如不服本判決，應於判決送達後10日內，向本院提出上訴狀（須
敘述具體理由，並附繕本，上訴狀勿逕送上級法院）。
告訴人或被害人對於判決如有不服具備理由請求檢察官上訴者，
其上訴期間之計算係以檢察官收受判決正本之日期為準。
中    華    民    國    97    年    10    月    15    日
                                書記官  莊何江
附錄：
刑法第320條第1項
意圖為自己或第三人不法之所有，而竊取他人之動產者，為竊盜
罪，處5年以下有期徒刑、拘役或5百元以下罰金。
刑法第321條第1項第3款
犯竊盜罪而有左列情形之一者，處6月以上、5年以下有期徒刑：
三、攜帶兇器而犯之者。


司法院資訊處製作；財團法人民間司法改革基金會備份。
